臺灣基隆地方法院刑事判決　　　　　　　94年度簡上字第28號
上　訴　人　臺灣基隆地方法院檢察署檢察官
被　　　告　乙○○
上列上訴人因被告竊盜案件，不服本院基隆簡易庭93年度基簡字
第1062號，中華民國93年12月29日第一審判決（聲請簡易判決處
刑書案號：臺灣基隆地方法院檢察署93年度偵字第4444號）提起
上訴，本院管轄之第二審合議庭判決如下：
    主     文
上訴駁回。
乙○○緩刑貳年。
　　事實及理由
一、本件事實及理由均引用本院基隆簡易庭第一審判決書所載之
    事實及理由（如附件所示）。原審核被告乙○○所為，係犯
    刑法第320 條第1 項之竊盜罪，量處拘役30日，並適用刑法
    第41條第1 項前段，罰金罰鍰提高標準條例第1 條前段、第
    2 條規定，諭知易科罰金之折算標準，其認事、用法均無違
    誤，量刑亦屬妥適。
二、上訴意旨略以：被告經傳喚未到庭應訊，復未賠償被害人丙
    ○○失竊之金錢，且原審於判決中復未表明量刑之依據，因
    認原審判決不當，請求撤銷改判。
三、依刑事訴訟法第454 條之規定，量刑之依據，並非簡易判決
    處刑書之應記載事項，上訴人徒以原審未表明量刑之依據，
    指摘原判決不當，似有誤會；又被告業與被害人達成和解，
    歸還被害人失竊之新臺幣（下同）3 萬元，並外加1 萬元之
    和解金，此有和解書1 紙在卷可稽，是被告亦無上訴人所指
    未賠償被害人之情節，是原審判決並無上訴人所指不當之處
    ，核上訴人之上訴為無理由，應予駁回。
四、末按本院審酌被告前未曾受有期徒刑以上之宣告，有台灣高
    等法院被告前案紀錄表1 紙在卷可稽，其因一時衝動，致罹
    刑典，且業與告訴人達成和解，信其經此教訓，當知所警惕
    ，無再犯之虞，本院認其刑以暫不執行為適當，爰依刑法第
    74條第1款之規定，併予宣告緩刑2年，以啟自新。
據上論斷，應依刑事訴訟法第455 條之1 第3 項、第368 條、第
373條，刑法第74條第1款，判決如主文。
本案經檢察官高永棟到庭執行職務
中　　華　　民　　國　　94　　年　　7 　　月　　27　　日
                  刑事第一庭審判長法  官　王福康
                                  法　官　何怡穎
                                  法　官　劉桂金
以上為正本係照原本作成。
本件判決不得上訴。
中　　華　　民　　國　　94　　年　　7 　　月　　27　　日
                                  書記官  丁文宏
附件：
臺灣基隆地方法院刑事簡易判決　　　　93年度基簡字第1062號
聲　請　人　臺灣基隆地方法院檢察署檢察官
被　　　告　乙○○　女　39歲（民國○○年○月○○日生）
  　　　　　　　　　住臺北縣汐止市○○路○段619號7樓之3
                    身分證統一編號：Ｚ000000000號
右列被告因竊盜案件，經檢察官聲請以簡易判決處刑（九十三年
度偵字第四四四四號），本院判決如左：
    主      文
乙○○竊盜，處拘役拾日，如易科罰金，以佰元折算壹日。
    事實及理由
一、本件犯罪事實、證據及應適用之法條部分，除犯罪事實及證
    據中記載「余智偉」姓名有誤，應更正為「丙○○」外，餘
    均引用臺灣基隆地方法院檢察署檢察官聲請簡易判決處刑書
    之記載（如附件）。
二、依刑事訴訟法第四百四十九條第一項前段、第四百五十四條
    第二項，刑法第三百二十條第一項、第四十一條第一項前段
    ，罰金罰鍰提高標準條例第一條前段、第二條，逕以簡易判
    決處刑如主文。
如不服本件判決，得自收受送達之日起十日內，向本院提起上訴
。
中　　華　　民　　國　　93　　年　　12　　月　　29　　日
                  臺灣基隆地方法院基隆簡易庭
                          法  官  陳  秀  
右正本證明與原本無異。
如不服本判決，應於判決送達後十日內，向本院提出上訴書狀，
上訴於本院合議庭，並按他造當事人之人數附具繕本。
                          書記官  王  一  芳
中　　華　　民　　國　　93　　年　　12　　月　　29　　日
附錄論罪科刑法條全文：
中華民國刑法第三百二十條第一項意圖為自己或第三人不法之所
有，而竊取他人之動產者，為竊盜罪，處五年以下有期徒刑、拘
役或五百元以下罰金。（罰金數額已提高十倍）
附件：
臺灣基隆地方法院檢察署檢察官聲請簡易判決處刑書
                              九十三年度偵字第四四四四號
被　　　告　乙○○　女　39歲（民國○○年○月○○日生）
  　　　　　　　　　住臺北縣汐止市○○路○段619號7樓之3
                    身分證統一編號：Ｚ000000000號
右被告因竊盜案件，已經偵查終結，認為宜以簡易判決井處刑，
茲將理由敘述如左：
一、犯罪事實
　　乙○○於民國九十三年十一月廿六日上午十時許，在基隆市
    ○○街一九八號郭宏斌診所就診時，見余智偉因施打點滴而
    打瞌睡之際，竟意圖為自己不法之所有，竊取余智偉背包內
    之皮夾一個（內有現金新臺幣（下同）三萬元、日盛銀行加
    油卡一張、基隆第二信用合作社金融卡一張、郵政儲金金融
    卡一張、上海商業銀行金融卡一張、身分證一張、身心障礙
    殘障手冊一張、駕駛執照一張、全民健康保險卡一張）得逞
    ，嗣於九十三年十一月廿六日晚間十九時許，在基隆市○○
    ○路四十號前為警查獲，並在被告身上起獲現金六十五元，
    並由乙○○指引尋獲余智偉所失竊之上開金融卡及證件等物
    ，案經余智偉訴由基隆市警察局第三分局報告本署偵辦。
二、犯罪證據
　　訊據被告乙○○對右揭犯行，迭於警詢及偵查中坦承不諱，
    核與告訴人余智偉指訴之情節大致相符，復有贓物認領保管
    收據一紙附卷可佐，是本件事證明確，被告罪嫌堪予認定。
三、所犯法條
　　核被告乙○○所為係犯刑法第三百二十條第一項之竊盜罪嫌
    。
四、依刑事訴訟法第四百五十一條第一項之規定聲請簡易判決處
    刑。
中　　華　　民　　國　　93　　年　　12　　月　　7 　　日
　　　　　　　　　檢察官　　甲　○　○
右正本證明與原本無異
中　　華　　民　　國　　93　　年　　12　　月　　10　　日
　　　　　　　　　書記官　　陶　愛　玲
附錄所犯法條：
刑法第三百二十條
　　意圖為自己或第三人不法之所有，而竊取他人之動產者，為
    竊盜罪，處五年以下有期徒刑、拘役或五百元以下罰金。
　　意圖為自己或第三人不法之利益，而竊佔他人之不動產者，
    依前項之規定處斷。
　　 前二項之未遂犯罰之。
